臺灣板橋地方法院刑事判決　　　　　　99年度簡上字第1268號
上　訴　人
即　被　告　徐進忠
　　　　　　蘇德勝
上列上訴人即被告等因賭博案件，不服本院簡易庭九十九年度簡
字第八五四九號，中華民國九十九年十月二十六日第一審簡易判
決（聲請案號：臺灣板橋地方法院檢察署九十九年度速偵字第六
四六六號），提起上訴，本院判決如下：
    主  文
原判決撤銷。
徐進忠共同意圖營利，聚眾賭博，處有期徒刑伍月，如易科罰金
，以新臺幣貳仟元折算壹日。扣案如附表所示之物沒收。
蘇德勝共同意圖營利，聚眾賭博，處有期徒刑肆月，如易科罰金
，以新臺幣壹仟元折算壹日。扣案如附表所示之物沒收。
    事  實
一、徐進忠分別與不詳真實姓名，綽號「高小姐」及「蔡小姐」
    之成年女子，以意圖營利，供給賭博場所及聚眾賭博之犯意
    聯絡，由徐進忠自民國九十九年三月初某日起，提供其所承
    租位於臺北縣蘆洲市（現改制為新北市蘆洲區○○○街四十
    九號四樓公眾得出入之場所，聚集不特定人簽賭香港六合彩
    ，並自九十九年三月間某日起，以週薪新臺幣（下同）五千
    元之代價，僱用與渠等有共同犯意聯絡之蘇德勝在上址接受
    不特定之賭客簽賭，及傳真簽賭資料予上手「高小姐」、「
    蔡小姐」之工作。其賭法係以０一至四十九號之組合號碼各
    分二組（俗稱「二星」）、三組（俗稱「三星」）或四組（
    俗稱「四星」）供賭客押注，約定賭客每簽選一注「二星」
    、「三星」或「四星」，須繳納賭資新臺幣（下同）八十元
    、六十六元、六十六元予徐進忠或蘇德勝，徐進忠再將「二
    星」轉予上手「高小姐」，將「三星」、「四星」轉予上手
    「蔡小姐」，再以所簽選之號碼核對香港六合彩每星期二、
    四、六開出之號碼，如賭客簽中「二星」，則每注可向「高
    小姐」（起訴書及原判決書均誤載為陳秀珠）取得五千七百
    元；如簽中「三星」或「四星」，則每注可向「蔡小姐」取
    得五萬七千元、七十萬元之彩金，如未簽中，二星賭資則全
    歸「高小姐」所有，三星或四星之賭資則全歸「蔡小姐」所
    有，並由徐進忠以二、三、四星每組各抽取三元、五元、五
    元得利。嗣於九十九年九月三十日下午七時五十五分許，為
    警持搜索票前往上址搜索，扣得如附表所示徐進忠所有，供
    徐進忠、蘇德勝、「高小姐」、「蔡小姐」賭博犯罪用之六
    合彩簽賭單六張、前期六合彩簽單一袋、傳真機三臺（其中
    一台故障待修）、錄音機二臺、計算機一臺等，始查悉上情
    。
二、案經新北市政府警察局（改制前為臺北縣政府警察局）移送
    臺灣板橋地方法院檢察署檢察官偵查後，聲請以簡易判決處
    刑。
    理  由
壹、程序方面：
    按被告以外之人於審判外之言詞或書面陳述，除法律有規定
    者外，不得作為證據；又被告以外之人於審判外之陳述，雖
    不符合同法第一百五十九條之一至第一百五十九條之四之規
    定，但經當事人於審判程序同意作為證據，法院審酌該言詞
    陳述或書面陳述作成時之情況，認為適當者，亦得為證據。
    當事人、代理人或辯護人於法院調查證據時，知有第一百五
    十九條第一項不得為證據之情形，而未於言詞辯論終結前聲
    明異議者，視為有前項之同意，刑事訴訟法第一百五十九條
    第一項及第一百五十九條之五分別定有明文。經查，本判決
    下列所引用之各該被告以外之人於審判外之陳述（包含書面
    陳述），雖屬傳聞證據，但檢察官及被告於本院準備程序及
    審判期日中，均同意此部分之證據有證據能力，且迄至言詞
    辯論終結前亦未撤回前開同意，本院審酌上開證據資料製作
    時之情況，尚無違法不當及證明力明顯過低之瑕疵，亦認為
    以之作為證據應屬適當，依前開刑事訴訟法第一百五十九條
    之五規定，認前揭證據資料均有證據能力，合先敘明。
貳、實體方面：
一、訊據上訴人即被告徐進忠、蘇德勝對於上揭時地，與「高小
    姐」共同經營六合彩簽賭「二星」，與「蔡小姐」共同經營
    六合彩簽賭「三星」、「四星」之犯罪事實，於本院審理中
    坦承不諱，互核情節一致，並有六合彩簽賭單六張、前期六
    合彩簽單一袋、傳真機三臺、錄音機二臺、計算機一臺等物
    扣案可供佐證。雖被告徐進忠、蘇德勝二人於警詢時，均供
    稱係自己主持簽賭，別無其他共犯云云，惟此部分供詞業據
    其二人於本院審理中翻異，改稱：係與「高小姐」共同經營
    簽賭「二星」，與「蔡小姐」共同經營簽賭「三星」、「四
    星」，僅從中抽取三元、五元、五元獲利，因警詢中不想牽
    扯他人，始未和盤托出等語。經本院當庭勘驗扣案之六合彩
    簽單，其中確有整理後之號碼組數，分別傳真二星資料予「
    高小姐」，傳真三星、四星資料予「蔡小姐」之紀錄；且觀
    諸扣案之傳真機僅三台，其中一台尚故障待修，其經營之規
    模與動輒二、三十台之大組頭相較，規模不大，是其二人此
    部分之辯解尚屬可採，自應以其二人在本院審理中所供情節
    屬實。本案事證明確，被告二人之賭博犯行均堪認定。
二、核被告徐進忠、蘇德勝所為，均係犯刑法第二百六十六條第
    一項前段之在公眾得出入場所賭博罪、同法第二百六十八條
    之意圖營利提供賭博場所及聚眾賭博罪。被告二人與不詳真
    實姓名綽號「高小姐」就所涉簽賭「二星」之犯行，與不詳
    真實姓名綽號「蔡小姐」就所涉簽賭「三星」、「四星」之
    犯行，各有犯意聯絡，行為分擔，為共同正犯。又被告徐進
    忠自九十九年三月初某日起至九十九年九月三十日晚間七時
    五十五分許為警查獲止，在上開地點，於各期「香港六合彩
    」開獎前，多次收單下注而從中獲利；被告蘇德勝自九十九
    年三月起至同年九月三十日晚間七時五十五分許為警查獲止
    ，以每週薪資五千元受僱於被告徐進忠，多次收單下注、計
    算簽賭牌支，是被告二人上開與不特定賭客簽賭、提供賭博
    場所及聚眾賭博之行為，本質上均具有反覆、延續性行為之
    特徵，於刑法評價上，堪認係集合多數犯罪行為而成立之獨
    立犯罪型態之「集合犯」，應為包括一罪。被告二人所犯上
    開三罪間，均係基於一個賭博犯意之決定，達成其同一犯罪
    之各個舉動，應屬法律概念之一行為，其一行為觸犯上開三
    罪名，為想像競合犯，均應依刑法第五十五條規定，從一重
    之意圖營利聚眾賭博罪處斷。
三、原審認被告二人犯行明確，予以論罪科刑固非無見，惟查：
    （一）原審認被告二人在臺北縣蘆洲市（現改制為新北市蘆
    洲區○○○街四十九號四樓與不特定人賭博財物，涉犯刑法
    第二百六十六條第一項前段之普通賭博罪，卻未認定上址為
    公眾得出入之場所，其認定事實有瑕疵；（二）被告二人係
    與不詳真實姓名綽號「高小姐」之成年女子共同經營「二星
    」簽賭，另與不詳真實姓名綽號「蔡小姐」之成年女子共同
    經營「三星」、「四星」簽賭，原審漏未認定，亦有未洽；
    （三）被告二人自九十九年三月初某日起至同年九月三十日
    下午七時五十五分止，與不特定賭客在公眾得出入之場所賭
    博財物，所涉多個刑法第二百六十六條第一項前段之犯行為
    集合犯，原審疏未說明，亦有不當。被告執未論「高小姐」
    、「蔡小姐」為共犯，上訴指摘原判決不當，依前揭說明為
    有理由，且原判決另有上開可議之處，自屬無可維持，應由
    本院撤銷原判決，並審酌被告徐進忠、蘇德勝二人提供賭博
    場所、聚眾賭博而助長投機風氣，有害社會秩序及善良風俗
    ，兼衡以其智識程度、犯罪動機、目的、手段、犯罪後之態
    度，介入本案之程度，暨被告徐進忠經營期間達七月之久，
    自「高小姐」、「蔡小姐」處抽取之利潤，尚得僱用蘇德勝
    ，而被告蘇德勝受僱被告徐進忠期間有七月，每週薪資為五
    千元等一切情狀，各量處如主文所示之刑，兼考量被告徐進
    忠因本件犯行獲利金額及經營規模，及其刻意隱匿共犯蔡小
    姐、高小姐之資訊，對訴訟程序所造成之浪費，酌予提高易
    科罰金之折算標準為二千元折算一日，被告蘇德勝部分如易
    科罰金，則以一千元折算一日，以資懲儆。
四、扣案如附表所示之物，均係被告徐進忠所有，提供本件被告
    徐進忠、蘇德勝及「高小姐」、「蔡小姐」賭博犯罪所用之
    物，業據被告徐進忠、蘇德勝二人供承在卷（見偵查卷第九
    頁、第十三頁、第四十三頁），雖其中一台傳真機目前故障
    待修，然其曾為被告徐進忠、蘇德勝二人賭博犯罪用，亦據
    其二人陳明，仍不失為被告二人犯罪之物，基於共犯連帶沒
    收原則，就被告二人部分，均依刑法第三十八條第一項第二
    款之規定宣告沒收。
據上論斷，應依刑事訴訟法第四百五十五條之一第一項、第三項
、第三百六十九條第一項前段，刑法第二十八條、第二百六十六
條第一項前段、第二百六十八條、第五十五條、第四十一條第一
項前段、第三十八條第一項第二款，刑法施行法第一條之一第一
項、第二項前段，判決如主文。
本案經檢察官李超偉到庭執行職務。
中    華    民    國   100    年    2     月    9     日
                  刑事第一庭  審判長法  官  李釱任
                                    法  官  陳正偉
                                    法  官  鄭水銓
以上正本證明與原本無異。
本判決不得上訴。
                                    書記官  洪紹甄
中    華    民    國   100    年    2     月    9     日
附錄本案論罪科刑法條全文：
刑法第二百六十六條
在公共場所或公眾得出入之場所賭博財物者，處一千元以下罰金
。但以供人暫時娛樂之物為賭者，不在此限。
當場賭博之器具與在賭檯或兌換籌碼處之財物，不問屬於犯人與
否，沒收之。
刑法第二百六十八條
意圖營利，供給賭博場所或聚眾賭博者，處三年以下有期徒刑，
得併科三千元以下罰金。
附  表：
┌──┬────────┬──────┬──────┐
│編號│物品名稱        │數量        │所有人      │
├──┼────────┼──────┼──────┤
│ 1  │傳真機          │三台        │徐進忠      │
├──┼────────┼──────┼──────┤
│ 2  │錄音機          │二台        │同上        │
├──┼────────┼──────┼──────┤
│ 3  │計算機          │一台        │同上        │
├──┼────────┼──────┼──────┤
│ 4  │六合彩簽注單    │六張        │同上        │
├──┼────────┼──────┼──────┤
│ 5  │前期六合彩簽單  │一袋        │同上        │
└──┴────────┴──────┴──────┘